de: Heim & Garten > Küche & Esszimmer > Zubehör für Küchengeräte > Spülmaschinenteile & -zubehör > Spülmaschinenzubehör: Spülmaschinenkörbe; Geschirrspülkörbe
lt-LT: Namai ir sodas > Virtuvė ir valgomasis > Virtuvės prietaisų priedai > Indaplovių dalys ir priedai > Indaplovių priedai: Indaplovių lentynos; Indaplovės įrankių krepšeliai
bg-BG: Дом и градина > Кухня и трапезария > Аксесоари за кухненски уреди > Части и аксесоари за съдомиялни > Аксесоари за съдомиялни: Решетки за съдомиялни машини; Кошници за съдомиялни машини
pl: Dom i ogród > Kuchnia i jadalnia > Akcesoria do sprzętów kuchennych > Części i akcesoria do zmywarek > Akcesoria do zmywarek: Kosze do zmywarek; Koszyki na sztućce do zmywarek
th: บ้านและสวน > ห้องครัวและการรับประทานอาหาร > อุปกรณ์เครื่องใช้ในครัว > ชิ้นส่วนและอุปกรณ์เครื่องล้างจาน > อุปกรณ์เสริมเครื่องล้างจาน: ชั้นวางในเครื่องล้างจาน; ตะกร้าใส่ช้อนส้อมสำหรับเครื่องล้างจาน
sk-SK: Dom a záhrada > Kuchyňa a jedáleň > Príslušenstvo pre kuchynské spotrebiče > Diely a príslušenstvo do umývačiek riadu > Príslušenstvo pre umývačky riadu: Koše do umývačky riadu; Koše na riad do umývačky riadu
ru: Дом и сад > Кухня и сервировка стола > Аксессуары для кухонной техники > Детали и аксессуары для посудомоечных машин > Аксессуары для посудомоечных машин: Решетки для посудомоечных машин; Корзинки для столовых приборов в посудомоечной машине
cs: Dům a zahrada > Kuchyně a jídelny > Kuchyňské spotřebiče – příslušenství > Myčky – příslušenství > Příslušenství k myčkám nádobí: Koše pro myčky nádobí; Koše na nádobí do myčky
da: Hjem og have > Køkken og spisestue > Køkkenapparater – tilbehør > Opvaskemaskine – tilbehør > Tilbehør til opvaskemaskiner: Kurve til opvaskemaskiner; Bestikkurve til opvaskemaskiner
hr-HR: Dom i vrt > Kuhinja i blagovaonica > Pribor za kuhinjske aparate > Dijelovi i dodaci za perilice posuđa > Dodaci za perilice posuđa: Rešetke za perilicu posuđa; Košare za pribor za perilice posuđa
zh-TW: 居家和庭園 > 廚房與餐廳 > 廚房電器配件 > 洗碗機零/件/配件 > 洗碗機配件: 洗碗機碗籃架; 洗碗機餐具籃
ko: 가정/원예 용품 > 주방/식탁 > 주방가전 부대용품 > 식기세척기 부품/부대용품 > 식기세척기 부대용품: 식기세척기 랙; 식기세척기용 수저 바구니
hu: Otthon és kert > Konyha és étkező > Konyhaigép-kiegészítők > Mosogatógép-alkatrészek és -kiegészítők > Mosogatógép-kiegészítők: Mosogatógép-kosarak; Mosogatógép-evőeszközkosarak
es: Casa y jardín > Cocina y comedor > Accesorios para aparatos de cocina > Accesorios y piezas de lavavajillas > Accesorios para lavavajillas: Bandejas de lavavajillas; Cestas para utensilios de lavavajillas
sv: Hem och trädgård > Kök och matsal > Tillbehör till köksapparater > Diskmaskinstillbehör > Tillbehör till diskmaskin: Diskmaskinsställ; Diskmaskinskorgar
en: Home & Garden > Kitchen & Dining > Kitchen Appliance Accessories > Dishwasher Parts & Accessories > Dishwasher Accessories: Dishwasher Racks; Dishwasher Utensil Baskets
it: Casa e giardino > Cucina e pranzo > Accessori strumenti cucina > Componenti e accessori per lavastoviglie > Accessori per lavastoviglie: Cestelli per lavastoviglie; Cestini per utensili per lavastoviglie
ro-RO: Casă și grădină > Bucătărie și sufragerie > Accesorii pentru electrocasnice de bucătărie > Piese și accesorii mașini de spălat vase > Accesorii mașini de spălat vase: Scurgătoare de vase; Coșuri de ustensile pentru mașina de spălat vase
pt-PT: Casa e jardim > Cozinha e refeições > Acessórios de aparelhos domésticos > Peças e acessórios para máquina de lavar louça > Acessórios para máquina de lavar louça: Cestos para máquina de lavar louça; Cestos para utensílios de máquina de lavar louça
vi: Nhà và vườn > Phòng bếp và phòng ăn > Phụ kiện đồ dùng nhà bếp > Bộ phận & phụ kiện máy rửa chén > Phụ kiện máy rửa chén: Giá Đựng Máy Rửa Chén; Giỏ đựng đũa thìa của máy rửa chén
tr: Ev ve Bahçe > Mutfak ve Yemek > Mutfak Aleti Aksesuarları > Bulaşık Makinesi Parçaları ve Aksesuarları > Bulaşık Makinesi Aksesuarları: Bulaşık Makinesi Rafları; Bulaşık Makinesi Sepetleri
el: Σπίτι & κήπος > Κουζίνα & τραπεζαρία > Αξεσουάρ οικιακών συσκευών > Ανταλλακτικά & αξεσουάρ πλυντηρίου πιάτων > Αξεσουάρ πλυντηρίου πιάτων: Καλάθια πλυντηρίου πιάτων; Καλαθάκια μαχαιροπίρουνων πλυντηρίου πιάτων
fi: Koti ja puutarha > Keittiö ja ruokailu > Keittiölaitteiden lisätarvikkeet > Astianpesukoneen osat ja tarvikkeet > Astianpesukoneen tarvikkeet: Astianpesukoneen telineet; Astianpesukoneiden astiakorit
pt-BR: Casa e jardim > Produtos de cozinha e aparelhos de jantar > Acessórios para eletrodomésticos de cozinha > Acessórios para lava-louças > Acessórios de lava-louças: Cestos para lava-louças; Cestos de talheres para lava-louças
nl: Huis en tuin > Keuken en eetkamer > Accessoires voor keukenmachines > Accessoires voor vaatwasmachines > Overige accessoires voor vaatwasmachines: Vaatwasserrekken; Bestekmandjes voor vaatwassers
fr: Maison et jardin > Arts de la table et arts culinaires > Accessoires petit électroménager > Pièces et accessoires pour lave-vaisselle > Accessoires pour lave-vaisselle: Paniers pour lave-vaisselle; Paniers à ustensiles pour lave-vaisselle
zh-CN: 家居与园艺 > 厨房/餐厅 > 厨房电器配件 > 洗碗机零件/配件 > 洗碗机配件: 洗碗机碗篮; 洗碗机餐具篮
nb: Hjem og hage > Kjøkken og spiserom > Tilbehør til kjøkkenapparater > Deler og tilbehør til oppvaskmaskiner > Tilbehør til oppvaskmaskin: Oppvaskstativer; Bestikkurv til oppvaskmaskin
sl-SI: Dom in vrt > Kuhinja in jedilnica > Dodatki za kuhinjske aparate > Deli in dodatki za pomivalne stroje > Dodatki za pomivalne stroje: Stojala za pomivalne stroje; Košare za pomivalni stroj
ja: ホーム・ガーデン > キッチン・ダイニング > キッチン家電関連用品 > 食器洗浄機関連用品 > 食器洗浄器付属品: 食器洗浄機用ラック; 食器洗浄機用食器バスケット